【裁判字號】    99,訴,118
【裁判日期】    990430
【裁判案由】    偽造文書
【裁判全文】
臺灣嘉義地方法院刑事判決               99年度訴字第118號
公  訴  人  臺灣嘉義地方法院檢察署檢察官
被      告  甲○○
上列被告因偽造私文書案件，經檢察官提起公訴（99年度偵緝字
第34號），因被告於本院準備程序中就被訴事實為有罪之陳述，
經本院合議庭裁定由受命法官獨任以簡式審判程序審理判決如下
：
    主  文
甲○○犯行使偽造私文書罪，累犯，處有期徒刑肆月，如易科罰
金，以新臺幣壹仟元折算壹日。附表一、二所示偽造之署押均沒
收。
    犯 罪 事 實
一、甲○○前於民國96年間因竊盜案件，經臺灣臺南地方法院以
    96年度簡字第1463號判決判處有期徒刑5月確定，嗣經該院
    以96年度聲減字第2626號裁定減刑為有期徒刑2月又15日確
    定；又因違反毒品危害防制條例案件，經本院以96年度嘉簡
    字第1000號判決判處有期徒刑6月確定，嗣經本院以96年度
    聲減字第1296號裁定減刑為有期徒刑3月確定後，上開2罪再
    經本院以96年度聲字第746號裁定應執行有期徒刑5月確定，
    於97年1月5日因徒刑易科罰金執行完畢。仍不知悔改，於98
    年9月4日因涉嫌竊盜案件為警查獲，因其另案經通緝，為避
    免警方查知其真實身分而遭緝獲，竟冒其前雇主「乙○○」
    之身分接受警方調查，惟經警同時查得「乙○○」亦因涉嫌
    詐欺案件遭臺灣嘉義地方法院檢察署發布通緝在案，甲○○
    竟基於偽造署押、私文書及行使偽造私文書之犯意，接續於
    98年9月4日及翌日，在臺南縣警察局麻豆分局、六甲分駐所
    接受警詢及臺灣臺南地方法院檢察署、臺灣嘉義地方法院檢
    察署接受偵訊時，冒「乙○○」之名義，於附表一、二所示
    之文件上，偽造「乙○○」之簽名及指印（偽造之日期及數
    量詳如附表一、二所示），而偽造扣押筆錄、扣押物品目錄
    表、犯罪嫌疑人權利事項告知單、執行逮捕告知本人通知書
    、執行逮捕告知親友通知書、指紋卡片、通緝人犯歸案證明
    書、通緝人犯採證照片等私文書後，交付予承辦員警、檢察
    官而行使之，足生損害於乙○○及司法機關偵查犯罪之正確
    性。嗣經警將指紋卡片送內政部警政署刑事警察局比對建檔
    資料，發現上開指紋與甲○○之指紋相符，始悉上情。
二、案經臺南縣警察局麻豆分局報告臺灣嘉義地方法院檢察署檢
    察官偵查起訴。
    理  由
一、本件被告甲○○所犯係死刑、無期徒刑、最輕本刑為3年以
    上有期徒刑以外之罪，亦非高等法院管轄第一審案件，且被
    告於本院準備程序中，已就被訴事實為有罪之陳述，經告知
    簡式審判程序之旨後，被告及檢察官對於本件改依簡式審判
    程序審理均表示同意，經本院合議庭依刑事訴訟法第273條
    之1第1項規定，裁定本件由受命法官獨任以簡式審判程序加
    以審理，是本件之證據調查，依刑事訴訟法第273條之2規定
    ，不受同法第159條第1項、第161條之2、第161條之3、第16
    3條之1及第164條至第170條有關證據提示、交互詰問及傳聞
    證據等相關規定之限制，合先敘明。
二、上開犯罪事實，業據被告坦承不諱（見本院卷第115頁），
    並有警詢筆錄、偵訊筆錄、犯罪嫌疑人權利事項告知單、執
    行逮捕告知本人通知書、執行逮捕告知親友通知書、指紋卡
    片各2份、扣押筆錄、扣押物品目錄表、通緝人犯歸案證明
    書、通緝人犯採證照片、內政部警政署刑事警察局98年11月
    4日刑紋字第0980153951號函各1份附卷為憑。堪認被告上開
    任意性自白與事實相符，應可採信。本件事證明確，被告犯
    行洵堪認定。
三、核被告所為，係犯刑法第216條、第210條之行使偽造私文書
    罪。按犯罪嫌疑人冒名被訊並偽造署押，雖先後在警訊及偵
    查筆錄均有偽造行為，惟其仍屬1犯意接續多次行為，侵害1
    個法益，應為接續犯，屬單純1罪，而非連續犯，最高法院8
    4年度臺非字第10號刑事判決意旨可資參照，是被告其基於
    單一偽造「乙○○」之署押、私文書及行使偽造私文書之犯
    意，於密接時地，接續偽造附表一、二所示之署押、私文書
    及行使偽造私文書之犯行，侵害相同之法益，屬單純1罪。
    被告偽造「乙○○」署押，屬偽造私文書之部分行為，不另
    論罪，而偽造私文書之低度行為，應為行使偽造私文書之高
    度行為所吸收，僅論以行使偽造私文書罪。起訴書雖未就附
    表一及附表二編號1、7、8所示之被告偽造犯行於犯罪事實
    欄中敘明，惟該部分與已敘及之附表二編號2至6所示之偽造
    犯行部分，有接續犯之實質上一罪關係，為起訴效力所及，
    本院自應併予審理。又被告前於96年間因竊盜案件，經臺灣
    臺南地方法院以96年度簡字第1463號判決判處有期徒刑5月
    確定，嗣經該院以96年度聲減字第2626號裁定減刑為有期徒
    刑2月又15日確定；又因違反毒品危害防制條例案件，經本
    院以96年度嘉簡字第1000號判決判處有期徒刑6月確定，嗣
    經本院以96年度聲減字第1296號裁定減刑為有期徒刑3月確
    定後，上開2罪再經本院以96年度聲字第746號裁定應執行有
    期徒刑5月確定，於97年1月5日因徒刑易科罰金執行完畢之
    情，有臺灣高等法院被告前案紀錄表1份在卷可稽（見本院
    卷第4頁至第19頁），其於受徒刑之執行完畢後，5年以內故
    意再犯本件有期徒刑以上之罪，為累犯，應依刑法第47條第
    1項規定加重其刑。爰審酌被告為掩飾其真正身分，竟未念
    將損及前雇主之權益而冒用其名義及其犯罪後坦承犯行之態
    度、國小畢業之智識程度、未婚、平時與母親同住、目前因
    視力差無法工作、經濟狀況困難等一切情狀，量處如主文所
    示之刑，併諭知易科罰金之折算標準。至被告行為後刑法第
    41條第1項固經修正公布，於99年1月1日施行，然修正前後
    之易科罰金條件及折算標準並無變更，僅屬純文字修正，非
    屬法律有變更，並無新舊法比較適用之問題，併予敘明。
四、至偽造之私文書如已行使，即為他人所有，非屬被告所有，
    不得諭知沒收，僅其中偽造之印文、署押，應依刑法第219
    條之規定諭知沒收。而本件被告偽造之扣押筆錄、扣押物品
    目錄表、犯罪嫌疑人權利事項告知單、執行逮捕告知本人通
    知書、執行逮捕告知親友通知書、指紋卡片、通緝人犯歸案
    證明書、通緝人犯採證照片等私文書，既已向警員、檢察官
    行使，非屬被告所有，爰不就該等私文書諭知沒收，僅附表
    一、二所示偽造之署押，應依刑法第219條規定宣告沒收。
據上論斷，應依刑事訴訟法第273條之1第1項、第299條第1項前
段，刑法第216條、第210條、第41條第1項前段、第47條第1項、
第219條，判決如主文。
本案經檢察官林俊良到庭執行職務。
中    華    民    國    99    年    4     月    30    日
                  刑事第四庭    法  官  吳育霖
以上正本證明與原本無異。
如不服本判決應於收受判決後10日內向本院提出上訴書狀，並應
敘述具體理由；其未敘述上訴理由者，應於上訴期間屆滿後20日
內向本院補提理由書（均須按他造當事人之人數附繕本）「切勿
逕送上級法院」。告訴人或被害人如對於本判決不服者，應具備
理由請求檢察官上訴，其上訴期間之計算係以檢察官收受判決正
本之日期為準。
中    華    民    國    99    年    4     月    30    日
                                書記官  陳俊男
附錄論罪科刑法條：
中華民國刑法第210條（偽造變造私文書罪）
偽造、變造私文書，足以生損害於公眾或他人者，處5年以下有
期徒刑。
第216條（行使偽造變造或登載不實之文書罪）
行使第210條至第215條之文書者，依偽造、變造文書或登載不實
事項或使登載不實事項之規定處斷。
附表一：（竊盜案件）
┌──┬─────────────┬─────────┐
│編號│偽造「乙○○」署押所在文件│偽造「乙○○」署押│
│    │名稱（均於98年9月4日偽造）│之數量            │
├──┼─────────────┼─────────┤
│ １ │警詢筆錄                  │簽名3枚、指印10枚 │
├──┼─────────────┼─────────┤
│ ２ │扣押筆錄                  │簽名2枚、指印6枚  │
├──┼─────────────┼─────────┤
│ ３ │扣押物品目錄表            │簽名5枚、指印5枚  │
├──┼─────────────┼─────────┤
│ ４ │犯罪嫌疑人權利事項告知單  │簽名1枚、指印1枚  │
├──┼─────────────┼─────────┤
│ ５ │執行逮捕告知本人通知書    │簽名1枚、指印1枚  │
├──┼─────────────┼─────────┤
│ ６ │執行逮捕告知親友通知書    │簽名1枚、指印1枚  │
├──┼─────────────┼─────────┤
│ ７ │指紋卡片                  │指印20枚          │
├──┼─────────────┼─────────┤
│ ８ │偵訊筆錄                  │簽名1枚           │
└──┴─────────────┴─────────┘
附表二：（詐欺通緝案件）
┌──┬─────────────┬─────────┐
│編號│偽造「乙○○」署押所在文件│偽造「乙○○」署押│
│    │名稱（編號1至5於98年9月4日│之數量            │
│    │偽造、編號6至7於98年9月5日│                  │
│    │偽造）                    │                  │
├──┼─────────────┼─────────┤
│ １ │指紋卡片                  │指印20枚          │
├──┼─────────────┼─────────┤
│ ２ │警詢筆錄                  │簽名2枚、指印6枚  │
├──┼─────────────┼─────────┤
│ ３ │犯罪嫌疑人權利事項告知單  │簽名1枚、指印1枚  │
├──┼─────────────┼─────────┤
│ ４ │執行逮捕告知本人通知書    │簽名1枚、指印2枚  │
├──┼─────────────┼─────────┤
│ ５ │執行逮捕告知親友通知書    │簽名1枚、指印2枚  │
├──┼─────────────┼─────────┤
│ ６ │偵訊筆錄                  │簽名1枚           │
├──┼─────────────┼─────────┤
│ ７ │通緝人犯歸案證明書        │簽名1枚           │
├──┼─────────────┼─────────┤
│ ８ │通緝人犯採證照片          │簽名1枚、指印1枚  │
└──┴─────────────┴─────────┘
（以下空白）

司法院資訊處製作；財團法人民間司法改革基金會備份。
